【裁判字號】    97,易,951
【裁判日期】    970619
【裁判案由】    毒品危害防制條例
【裁判全文】
臺灣士林地方法院刑事判決               97年度易字第951號
公  訴  人  臺灣士林地方法院檢察署檢察官
被      告  甲○○
上列被告因毒品危害防制條例案件，經檢察官提起公訴（97年度
毒偵字第701 號），被告於本院準備程序中就被訴之事實為有罪
之陳述，經本院裁定進行簡式審判程序審理，並判決如下：
    主  文
甲○○施用第二級毒品，累犯，處有期徒刑陸月，如易科罰金，
以新台幣壹仟元折算壹日。扣案之甲基安非他命（驗餘淨重零點
壹零玖捌公克）沒收銷燬；甲基安非他命外包裝袋壹個沒收。
    事  實
一、甲○○前因施用毒品案件，經本院裁定送觀察、勒戒後，認
    無繼續施用毒品之傾向，於民國89年2 月22日釋放出所，並
    經臺灣士林地方法院檢察署檢察官以89年度毒偵字第461 號
    為不起訴處分確定；旋又因施用毒品案件，經臺灣台北地方
    法院裁定送觀察、勒戒後，因認有繼續施用毒品傾向，復經
    同院裁定強制戒治，於90年3 月1 日因停止戒治出所，已於
    90年6 月1 日強制戒治付保護管束期滿，並由臺灣台北地方
    法院檢察署檢察官以89年度毒偵字第1082號聲請簡易判決處
    刑，經臺灣台北地方法院以89年度店簡字第363 號判處有期
    徒刑5 月確定，於90年12月9 日入監執行完畢；復因施用毒
    品案件，經檢察官提起公訴，本院以93年度簡字第39號判處
    有期徒刑6 月確定，並於93年10月23日執行完畢；再因犯竊
    盜案件，經本院以95年度易字第890 號判處有期徒刑9 月確
    定，嗣經本院裁定減為有期徒刑4 月又15日，甫於96年7 月
    16 日 執行完畢。詎仍不知悛悔，於前案觀察勒戒、強制戒
    治執行完畢釋放後5 年內，復基於施用第二級毒品甲基安非
    他命之犯意，於97年3 月4 日某時，在台北市南港區某處工
    地廁所內，以將第二級毒品甲基安非他命置於吸食器內燒烤
    後吸食煙霧之方式，施用第二級毒品甲基安非他命1 次。嗣
    於97 年3月6 日晚間10時35分許，為警在臺北縣汐止市○○
    ○路300 巷2 弄口查獲，並扣得第2 級毒品甲基安非他命1
    小包（毛重0. 3100 公克、淨重0.1100公克、取樣0.0002公
    克、驗餘淨重0.1098公克）。
二、案經臺北市政府警察局內湖分局移送臺灣士林地方法院檢察
    署檢察官偵查起訴。
    理  由
一、上開事實，業據被告甲○○於本院準備程序及審理時坦承不
    諱（見本院97年6 月5 日準備程序及同日審判筆錄），且被
    告為警查獲後所採集之尿液檢體，經送台灣尖端先進生技醫
    藥股份有限公司以「酵素免疫分析法」初步檢驗、「氣相層
    析質譜儀法」確認檢驗之檢驗結果，呈甲基安非他命陽性反
    應等情，有該公司97年3 月19日實驗室檢體編號AC32064 號
    濫用藥物檢驗報告、臺北市政府警察局偵辦毒品案件尿液檢
    體委驗單各1 份附卷可參（見毒偵字第701 號卷第39、42頁
    ），另扣案之透明晶體1 包經送鑑定後，確係含有第2 級毒
    品甲基安非他命成分（毛重0.3100公克、淨重0.1100公克，
    取樣0.0002公克鑑驗，剩餘淨重0.1098公克），亦有交通部
    民用航空局航空醫務中心97年4 月15日航藥鑑字第0972059
    號毒品鑑定書1 紙附於本院卷內，堪認被告坦承施用甲基安
    非他命之自白與事實相符，堪予採信。又被告前因施用毒品
    案件，經本院裁定送觀察、勒戒後，因認無繼續施用毒品之
    傾向，已於89年2 月22日釋放出所，並經台灣士林地方法院
    檢察署檢察官以89年度毒偵字第461 號為不起訴處分確定。
    旋因施用毒品案件，經法院裁定送觀察、勒戒及強制戒治，
    於90年6 月1 日強制戒治付保護管束期滿，經臺灣臺北地方
    法院以89年度店簡字第363 號判處有期徒刑5 月確定，再因
    3 犯施用毒品案件，經本院以93年度簡字第39號判決判處有
    期徒刑6 月確定等情，有前開不起訴處分書、聲請簡易判決
    處刑書、起訴書、判決書及臺灣高等法院被告前案紀錄表各
    1 份在卷可查，是被告於前案觀察、勒戒及強制戒治執行完
    畢釋放後，5 年內再犯本件施用第2 級毒品罪，應堪認定，
    本件事證明確，被告犯行已堪認定，應予依法論科。
二、核被告甲○○所為，係犯毒品危害防制條例第10條第2 項之
    施用第2 級毒品罪，其施用前持有第二級毒品甲基安非他命
    之低度行為，應為施用之高度行為所吸收，不另論罪。又被
    告有如事實欄所載之犯罪科刑執行情形，有臺灣高等法院被
    告前案紀錄表1 份在卷可按，其受有期徒刑執行完畢後5 年
    內，故意再犯本件有期徒刑之罪，為累犯，應依刑法第47條
    第1 項之規定加重其刑。爰審酌被告前因施用毒品案件，經
    本院裁定送觀察、勒戒及強制戒治、判處罪刑後，猶一再施
    用毒品，因意志不堅而不知悛悔，惟施用毒品乃戕害個人身
    心健康，尚未具體危及他人，及其犯罪之動機、目的、手段
    、施用次數僅一次，及其智識程度，暨其犯後坦認犯行，態
    度尚稱良好等一切情狀，量處如主文所示之刑，並諭知易科
    罰金之折算標準，以示懲儆。
三、扣案之第2 級毒品甲基安非他命1 包（淨重0.1100公克，取
    樣0.0002公克鑑驗，剩餘淨重0.1098公克），屬違禁物，應
    依毒品危害防制條例第18條第1 項前段規定宣告沒收銷燬。
    另甲基安非他命包裝袋1 個，為被告所有供本案施用第2 級
    毒品所用之物，應依刑法第38條第1 項第2 款之規定宣告沒
    收。
據上論斷，應依刑事訴訟法第273 條之1 第1 項、第299 條第1
項前段，毒品危害防制條例第10條第2 項、第18條第1 項前段，
刑法第11條前段、第47條第1 項、第41條第1 項前段、第38條第
1項第2 款，判決如主文。
本案經檢察官洪三峰到庭執行職務。
中    華    民    國    97    年    6     月    19    日
                  刑事第七庭法  官  汪梅芬
以上正本證明與原本無異。
如不服本判決，應於收受送達後10日內向本院提出上訴書狀，其
未敘述上訴之理由者並得於提起上訴後20日內向本院補提理由書
（均須按他造當事人之人數附繕本）。
                            書記官  張馨尹
中    華    民    國    97    年    6     月    19    日
附錄本案論罪科刑法條全文：
毒品危害防制條例第10條第2項
施用第二級毒品者，處3 年以下有期徒刑。


司法院資訊處製作；財團法人民間司法改革基金會備份。
